Alunda kyrkoarkiv
Alunda kyrkoarkiv
1999
SE/ULA/10012
22
Alunda församling
Vissa handlingar kan omfattas av sekretess. En sekretessprövning ska göras innan handlingar kan lämnas ut.
Arkivnr ULA/10012 Förteckning över Alunda kyrkoarkiv
Post i NAD
Arkivförteckning (godkänd), Arkivförteckning
- Husförhörslängder, SE/ULA/10012/A I
  Delvis
  Post i NAD
  - 1772--1778, SE/ULA/10012/A I/2
    Med ortregister.
  - 1779--1785, SE/ULA/10012/A I/3
  - 1786--1792, SE/ULA/10012/A I/4
  - 1793--1799, SE/ULA/10012/A I/5a
    Med ortregister. Lång och Löddby åttingar.
  - 1793--1799, SE/ULA/10012/A I/5b
    Med ortregister. Lövsta och Garbo åttingar.
  - 1800--1806, SE/ULA/10012/A I/6a
    Med ort- och soldatregister. Lång och Löddby åttingar.
  - 1800--1806, SE/ULA/10012/A I/6b
    Med ort- och soldatregister. Lövsta och Garbo åttingar.
  - 1807--1814, SE/ULA/10012/A I/7a
  - 1807--1814, SE/ULA/10012/A I/7b
  - 1814--1821, SE/ULA/10012/A I/8a
  - 1814--1821, SE/ULA/10012/A I/8b
  - 1821--1827, SE/ULA/10012/A I/9
    Med ort- och soldatregister.
  - 1828--1834, SE/ULA/10012/A I/10
    Med ortregister och register över soldater och hantverkare. I två fall har uppgifterna om husförhör och nattvardsgång fördelats mellan den ursprungliga högersidan av uppslaget (fol. 298r, resp. 344r) med anteckningar för åren 1828-1832 och första sidan av ett därförut senare insatt blad (fol. 297 ½, resp. 343 ½), anteckningar för åren 1833-1834. Uppgifterna på den ursprungliga högersidan i årtalskolumnerna 1833-1834 gälla de dessa år nyinflyttade personer, som förtecknats på de nyinsatta bladen. Innehåller även avlösningslängd 1789-1834, avkortningslängd över personer med minderåriga barn 1829-1831 och längd över avskedade soldater som njuta underhåll 1830-1832.
  - 1835--1839, SE/ULA/10012/A I/11
    Med ortregister och register över soldater och hantverkare. Flerstädes har uppgifterna om husförhör och nattvardsgång fördelats mellan den ursprungliga högersidan (med anteckningar för åren 1835-1837) och första sidan av ett därförut senare insatt ark, numrerat 25 ½, 53 ½ etc (med anteckningar för åren 1837-1839). På innersidorna av dessa nyinsatta ark har i ett par fall (fol. 334 ½ och fol. 396 ½) förtecknats 1837-1838 inflyttade personer med tillhörande uppgifter om husförhör och nattvardsgång. Innehåller även avlösningslängd 1835-1840.
  - 1839--1844, SE/ULA/10012/A I/12
    Med ortregister och register över soldater och hantverkare. Innehåller även avlösningslängd 1841-1844.
  - 1845--1850, SE/ULA/10012/A I/13a
    Med ort- och soldatregister. Löddby och Lövsta åttingar.
  - 1845--1850, SE/ULA/10012/A I/13b
    Med ortregister. Lång och Garbo åttingar. Innehåller även avlösningslängd 1845-1850.
  - 1851--1855, SE/ULA/10012/A I/14a
    Med ortregister och register över barnhusbarn. Soldatregister Löddby och Lövsta åttingar.
  - 1851--1855, SE/ULA/10012/A I/14b
    Med ortregister och register över barnhusbarn. Lång och Garbo åttingar. Innehåller även avlösningslängd 1851-1854.
  - 1856--1860, SE/ULA/10012/A I/15a
    Med ortregister och register över barnhusbarn. Löddby och Lövsta åttingar.
  - 1856--1860, SE/ULA/10012/A I/15b
    Med ortregister och register över barnhusbarn. Lång och Garbo åttingar.
  - 1861--1865, SE/ULA/10012/A I/16
    Med ortregister. Löddby och Lövsta åttingar. Med förteckning över personer med okänd vistelseort.
  - 1861--1865, SE/ULA/10012/A I/17
    Med ortregister. Lång och Garbo åttingar. Med förteckning över personer med okänd vistelseort.
  - 1866--1870, SE/ULA/10012/A I/18
  - 1866--1870, SE/ULA/10012/A I/19
  - 1871--1875, SE/ULA/10012/A I/20
  - 1871--1875, SE/ULA/10012/A I/21
  - 1876--1885, SE/ULA/10012/A I/22
    Med ortregister. Löddby och Lövsta åttingar.
  - 1876--1885, SE/ULA/10012/A I/23
    Med ortregister. Lång coh Garbo åttingar. Med förteckning över personer med okänd vistelseort.
  - 1886--1895, SE/ULA/10012/A I/24
  - 1886--1895, SE/ULA/10012/A I/25
    Med ortregister. Lång och Garbo åttingar. Med förteckning över personer med okänd vistelseort. Serien avslutad. Se vidare serien A II a.
  - 1752--1764, SE/ULA/10012/A I/1
    Med ortregister. Innehåller även längder över utflyttat tjänstefolk 1765-1771, 1773-1775 och uppbördslängd över "Åhrliga Påskepenningar af Alunda Sockns Ordinaira Soldater" 1753-1766.
- Församlingsböcker. Bunden serie., SE/ULA/10012/A II a
  - 1896--1905, SE/ULA/10012/A II a/1
    Uppslag 1-350
  - 1896--1905, SE/ULA/10012/A II a/2
    Uppslag 351-700
  - 1906--1915, SE/ULA/10012/A II a/3
    Uppslag 1-300
  - 1906--1915, SE/ULA/10012/A II a/4
    Uppslag 301-650
  - 1916--1925, SE/ULA/10012/A II a/5
    Uppslag 1-250
  - 1916--1925, SE/ULA/10012/A II a/6
    Uppslag 251-551
  - 1926--1935, SE/ULA/10012/A II a/7
  - 1926--1935, SE/ULA/10012/A II a/8
    Uppslag 251-500
  - 1935--1943, SE/ULA/10012/A II a/9
  - 1935--1943, SE/ULA/10012/A II a/10
    Uppslag 301-550
  - 1944--1950, SE/ULA/10012/A II a/11
  - 1944--1950, SE/ULA/10012/A II a/12
    Uppslag 301-600
  - 1950--1959, SE/ULA/10012/A II a/13
    Uppslag 1-375
  - 1950--1959, SE/ULA/10012/A II a/14
    Uppslag 376-750
  - 1960--1963, SE/ULA/10012/A II a/15
  - 1960--1964, SE/ULA/10012/A II a/16
  - 1964--1976, SE/ULA/10012/A II a/17
  - 1964--1976, SE/ULA/10012/A II a/18
  - 1964--1976, SE/ULA/10012/A II a/19
    Uppslag 701-1050
  - 1964--1976, SE/ULA/10012/A II a/20
    Uppslag 1051-1400
  - 1964--1976, SE/ULA/10012/A II a/21
    Uppslag 1401-1750
  - 1964--1976, SE/ULA/10012/A II a/22
    Uppslag 1751-2000
  - 1964--1970, SE/ULA/10012/A II a/23
    Förteckning till församlingsböckerna. Serien avslutad. Se vidare serien A II b.
- Församlingsböcker på lösblad, SE/ULA/10012/A II b
  Serien, som omfattar perioden 1976--1991- 06-30, är lagd i bokstavsordning efter fastighet och inom varje fastighet i personnummerodning efter huvudmännen.
  - SE/ULA/10012/A II b/1
    Alunda 1:1 - 1:67
  - SE/ULA/10012/A II b/2
    Alunda 1:68 - Alunda-Sund 6:1
  - SE/ULA/10012/A II b/3
    Alunda-Söderby 1:8 - Foghammar 29:10
  - SE/ULA/10012/A II b/4
    Foghammar 29:11 - Hammarby 2:2
  - SE/ULA/10012/A II b/5
    Hammarby 2:4 - Klev 4:31
  - SE/ULA/10012/A II b/6
    Klev 4:34 - Marma 1:19
  - SE/ULA/10012/A II b/7
    Marma 1:22 - 1:56
  - SE/ULA/10012/A II b/8
    Marma 1:57 - 1:83
  - SE/ULA/10012/A II b/9
    Marma 1:84 - 2:57
  - SE/ULA/10012/A II b/10
    Marma 2:58 - 2:184
  - SE/ULA/10012/A II b/11
    Marma 2:186 - 8:1
  - SE/ULA/10012/A II b/12
    Marma 9:1 - Norrlövsta 12:2
  - SE/ULA/10012/A II b/13
    Nyborg 1:1 - Sprötslinge 2:5
  - SE/ULA/10012/A II b/14
    Spånga 1:2 - Ålsunda 1:6, samt å församlingen skrivna. Serien avslutad.
- Böcker över obefintliga, SE/ULA/10012/A III
  - 1896--1967, SE/ULA/10012/A III/1
    Med sista anteckning 1961. Serien avlutad. Jämför serien A IV b.
- Församlingsliggare, SE/ULA/10012/A IV a
  Serien, som är lagd i kartonger, består av den 1991-06-30 aktuella församlingsliggaren i bokstavsordning.
  - SE/ULA/10012/A IV a/1
    A - Be
  - SE/ULA/10012/A IV a/2
    Bi - En
  - SE/ULA/10012/A IV a/3
    Er - Fl
  - SE/ULA/10012/A IV a/4
    Fo - Hi
  - SE/ULA/10012/A IV a/5
    Hj - Ji
  - SE/ULA/10012/A IV a/6
    Jo - K
  - SE/ULA/10012/A IV a/7
    L
  - SE/ULA/10012/A IV a/8
    M - O
  - SE/ULA/10012/A IV a/9
    P - Sj
  - SE/ULA/10012/A IV a/10
    Sk - T
  - SE/ULA/10012/A IV a/11
    U - Ö Serien avslutad.
- Obefintligregister, SE/ULA/10012/A IV b
  - 1947--1991, SE/ULA/10012/A IV b/1
    T o m 1991-06-30. Innehåller även emigrantregister 1947 - 1991-06-30. Serien avslutad. Jämför serien A III.
- Emigrantregister, SE/ULA/10012/A IV c
- Personakter för avlidna och dödförklarade, SE/ULA/10012/A IV d
  I personnummerordning årsvis.
  - 1947--1967, SE/ULA/10012/A IV d/1
  - 1968--1980, SE/ULA/10012/A IV d/2
  - 1981--1991, SE/ULA/10012/A IV d/3
    T o m 1991-06-30. Serien avslutad.
- Församlingsregister, SE/ULA/10012/A V
  - SE/ULA/10012/A V/1
    Det vid årsskiftet 1967/68 aktuella församlingsregistret på avtryckskort i bokstavsordning. A-M.
  - SE/ULA/10012/A V/2
    Dito. N-Ö.
  - SE/ULA/10012/A V/3
    Det 1991-06-30 aktuella församlingsregistret på paviler i personnummerordning. Födda 1892-1954.
  - SE/ULA/10012/A V/4
    Dito. Födda 1955 - 1991-06-30. Serien avslutad.
- Avgångsregister, SE/ULA/10012/A VI a
  - 1947--1967, SE/ULA/10012/A VI a/1
    På avtryckskort i bokstavsordning. A - Johansson, D.
  - 1947--1967, SE/ULA/10012/A VI a/2
    Dito. Johansson, E - Ö.
  - 1968--1977, SE/ULA/10012/A VI a/3
    På paviler i bokstavsordning.
  - 1978--1991, SE/ULA/10012/A VI a/4
    På paviler i bokstavsordning t o m 1991-06-30. Serien avslutad.
- Register över kyrkotillhöriga, SE/ULA/10012/A X
  Benämnes även "församlingsregister". ADB-baserat register upplagt 1991-07-01 som del av det centrala kyrkobokföringssystemet. Uppgifter i registret gallras med stöd av RA-MS 1997:65 senast tre månader efter det att den registrerade ej längre tillhör församlingen. Överförd och införlivad i den nya arkivbildningen fr.o.m. 2000-01-01.
- Flyttningslängder, SE/ULA/10012/B
  - 1821--1839, SE/ULA/10012/B/1
  - 1840--1860, SE/ULA/10012/B/2
    Inflyttningslängd. Innehåller även statistisk tablå över antalet inflyttade 1840-1860.
  - 1840--1861, SE/ULA/10012/B/3
    Utflyttningslängd. Innehåller även statistisk tablå över antalet utflyttade 1840-1855.
  - 1861--1894, SE/ULA/10012/B/4
  - 1895--1938, SE/ULA/10012/B/5
    Utflyttningslängd 1895-1920 och inflyttningslängd 1895-1938.
  - 1921--1937, SE/ULA/10012/B/6
    Utflyttningslängd.
  - 1937--1952, SE/ULA/10012/B/7
  - 1939--1961, SE/ULA/10012/B/8
    Inflyttningslängd.
  - 1953--1983, SE/ULA/10012/B/9
  - 1962--1983, SE/ULA/10012/B/10
  - 1984--1991, SE/ULA/10012/B/11
    Inflyttningslängd t o m 1991-06-30.
  - 1984--1991, SE/ULA/10012/B/12
    Utflyttningslängd t o m 1991-06-30. Serien avslutad.
- Födelse- och dopböcker, SE/ULA/10012/C
  - 1679--1712, SE/ULA/10012/C/1
    Luckor 1707-12-11 - 1708-03-29 samt 1711-11-10 - 1712-08-31. Innehåller även vigselbok 1685-1693, dödbok 1694-1695, summariska siffror över antalet vigda par 1698 och 1701 och summariska siffror över antalet döda 1679-1693, 1698 och 1701.
  - 1713--1732, SE/ULA/10012/C/2
    Lucka 1728-01-28--04-26. Partiet maj-oktober 1732 har överkorsats och införts i volym C:3, vilken dock är defekt i denna del. Innehåller även vigselbok 1716-1731 och dödbok 1720-1727, 1729 - 1732-06-04.
  - 1732--1778, SE/ULA/10012/C/3
    Första bladet, som innehållit uppgifter för maj-oktober 1732 om dopdag, barns och föräldrars namn mm, saknas men ersättes till större delen av det överkorsade partiet i volym C:2, uppslagsfol. 113-114. Lucka även 1735-10-12 - 1736-01-05(?). Innehåller (fol. 165-166) en särskild längd över dödfödda barn 1775-1778 och barn som påträffats döda i sängen 1775-1777.
  - 1779--1825, SE/ULA/10012/C/4
    Volymen finns även kopierad i två delar: 4 a 1779-1799, 4 b 1800-1825.
  - 1826--1861, SE/ULA/10012/C/5
    1826-1860 (1861). Volymen finns även kopierad i två delar: 5 a 1826-1842, 5 b 1843-1861.
  - 1833--1858, SE/ULA/10012/C/6
    Duplett. 1833 - 1858-08-12. Innehåller även kyrkostämmoprotokoll 1863.
  - 1861--1894, SE/ULA/10012/C/7
  - 1895--1923, SE/ULA/10012/C/8
  - 1924--1952, SE/ULA/10012/C/9
  - 1953--1983, SE/ULA/10012/C/10
  - 1984--1991, SE/ULA/10012/C/11
- Dopbok fr o m 1991-07-01, SE/ULA/10012/C X
  Förs med ADB som en del av det centrala kyrkobokföringssystemet. Bevaras långsiktigt genom uttag på papper Svenskt Arkiv 100. Efterhand som uttag på papper sker gallras upptagningarna i ADB-registret med stöd av RA-MS 1997:65. Papperslistor för tillfälligt bruk förstörs, när de inte längre behövs.
  - 1991--1999, SE/ULA/10012/C X/1
- Längder över nattvardsungdom (konfirmationsböcker), SE/ULA/10012/D I
  - 1867--1894, SE/ULA/10012/D I/1
  - 1895--1938, SE/ULA/10012/D I/2
  - 1939--1983, SE/ULA/10012/D I/3
    Innehåller även kommunionlängder 1883-1917 (Garbo och Långåttungen) och 1883.1920 (Löddby och Lövsta) samt nattvardsbok 1961-1976.
  - 1984--1999, SE/ULA/10012/D I/4
    Innehåller även konfirmationsbok 2000-2004.
- Längder över nattvardsgäster. (kommunionlängder), SE/ULA/10012/D II
- Konfirmationsbok fr o m 1991-07-01, SE/ULA/10012/D X
  - 1991--1999, SE/ULA/10012/D X/1
    Innehåller även vigselbok 1991-1999.
- Lysnings- och vigselböcker, SE/ULA/10012/E I
  Åren 1694-1715 samt 1732-1765 saknas.
  - 1766--1847, SE/ULA/10012/E I/1
  - 1848--1861, SE/ULA/10012/E I/2
    Innehåller även statistisk tablå över antalet vigda par 1848-1860.
  - 1861--1894, SE/ULA/10012/E I/3
  - 1895--1925, SE/ULA/10012/E I/4
  - 1926--1956, SE/ULA/10012/E I/5
  - 1957--1969, SE/ULA/10012/E I/6
    T o m 1969-06-30. Innehåller även äktenskapsbok 1969-07-01--12-31. Serien avslutad. Se vidare serien E II.
- Äktenskapsbok, SE/ULA/10012/E II
  - 1970--1991, SE/ULA/10012/E II/1
- Vigselbok fr o m 1991-07-01, SE/ULA/10012/E X
- Död- och begravningsböcker, SE/ULA/10012/F
  - 1766--1847, SE/ULA/10012/F/1
    Fr o m 1766-05-01.
  - 1848--1861, SE/ULA/10012/F/2
    Innehåller även statistisk tablå över antalet döda 1848-1860.
  - 1861--1894, SE/ULA/10012/F/3
  - 1895--1935, SE/ULA/10012/F/4
  - 1936--1961, SE/ULA/10012/F/5
  - 1962--1983, SE/ULA/10012/F/6
  - 1984--1991, SE/ULA/10012/F/7
- Begravningsbok fr o m 1991-07-01, SE/ULA/10012/F X
  - 1991--1999, SE/ULA/10012/F X/1
- Andra befintliga längder, SE/ULA/10012/G
  - 1749--1793, SE/ULA/10012/G/1
    Statistiska tabeller.
  - 1774--1801, SE/ULA/10012/G/2
  - 1802--1820, SE/ULA/10012/G/3
  - 1821--1831, SE/ULA/10012/G/4
    Statistiska tabeller. Innehåller utöver vanliga tabeller generalsammandrag för hela riket för år 1828 (tryckt 1830) och generalsammandrag för hela riket för åren 1749-1823 (tryckt 1823).
  - 1832--1859, SE/ULA/10012/G/5
  - 1860--1920, SE/ULA/10012/G/6
    Folkmängdsredogörelser 1860-1985. Brottmålsförteckningar 1866-1920. Pastorsämbetets diarium 1876-1895. Vaccinationer 1893-1894. Värnpliktiga 1901, 1905. Innehåller även bilagor till kyrkobokföringen 1991-1999.
  - 1962--1999, SE/ULA/10012/G/7
    Predikodiarium 1962. Signaturförteckningar 1968-1993. Diarium för kyrkofullmäktige 1979-1987 och 1994-1995. Diarium för kyrkorådsärenden 1979-1988. Diarium för kyrkobokföringen 1991-1999. Diarium för kyrkogårdsnämnden 1994-1999.
  - 1968--1991, SE/ULA/10012/G/8
    Diarium för folkbokföringsärenden t o m 1991-06-30.
  - 1970--1999, SE/ULA/10012/G/9
    Kyrkostatistik.
  - 1994--1999, SE/ULA/10012/G/10
    Diarium för kyrkorådet.
- Verksamhetsregister, SE/ULA/10012/G X
  ADB-baserat register upplagt 1991-07-01 som del av det centrala kyrkobokföringssystemet. Uppgifter i registret gallras med stöd av RA-MS 1997:65 senast tre månader efter det att den registrerade ej längre deltar i någon verksamhet. Överförd och införlivad i den nya arkivbildningen fr.o.m. 2000-01-01.
- Bilagor till husförhörslängderna och församlingsböckerna t o m 1967., SE/ULA/10012/H I
  Vissa bilagor fr o m 1916 har gallrats med stöd av Riksarkivets gallringsbeslut 1970:254.
  - 1819--1913, SE/ULA/10012/H I/1
    Omfattar åren 1819, 1822, 1825-1829, 1831-1847, 1887-1900, 1913. Innehåller även bilagor till födelse- och dopböckerna 1832-1915, spridda år, till konfirmationsböckerna och kommunionlängderna 1900-1915, ej alla år, och till död- och begravningsboken 1825-1915, spridda år.
  - 1918--1967, SE/ULA/10012/H I/2
    Efter gallring kvarvarande bilagor. Omfattar åren 1918-1920, 1922-1924, 1926, 1927, 1929-1967. Innehåller även efter gallring kvarvarande bilagor till flyttningslängderna 1955, 1956, och efter gallring kvarvarande bilagor till lysnings- och vigselböckerna 1916-1967, spridda år. Fortsättning i serierna H VII a-b.
- Bilagor till flyttningslängderna t o m 1967, SE/ULA/10012/H II
  Vissa bilagor fr o m 1916 har gallrats med stöd av Riksarkivets gallringsbeslut 1970:254. Serien i kartonger.
  - 1821--1833, SE/ULA/10012/H II/1
    Inflyttningsattester.
  - 1834--1847, SE/ULA/10012/H II/2
- Bilagor till födelse- och dopböckerna t o m 1967, SE/ULA/10012/H III
  - 1916--1957, SE/ULA/10012/H III/1
    Efter gallring kvarvarande bilagor. omfattar åren 1916, 1917, 1920, 1924, 1925, 1928, 1936, 1938, 1941, 1943, 1949, 1951-1957.
  - 1958--1967, SE/ULA/10012/H III/2
    Efter gallring kvarvarande bilagor. Fortsättning i serierna H VII a-b.
- Bilagor till konfirmationsböckerna och kommunionlängderna t o m 1967, SE/ULA/10012/H IV
  Bilagorna fr o m 1916 har gallrats med stöd av Riksarkivets gallringsbeslut 1970:254.
- Bilagor till lysnings- och vigselböckerna t o m 1967, SE/ULA/10012/H V
  - 1766--1846, SE/ULA/10012/H V/1
    Omfattar åren 1766, 1782-1846.
  - 1824--1859, SE/ULA/10012/H V/2
  - 1850--1915, SE/ULA/10012/H V/3
    Omfattar åren 1850-1860, 1883, 1887, 1897-1915 och odat.
- Bilagor till död- och begravningsböckerna t o m 1967, SE/ULA/10012/H VI
  - 1916--1966, SE/ULA/10012/H VI/1
    Efter gallring kvarvarande bilagor. Omfattar åren 1916-1951, 1966. Fortsättning i serierna H VII a-b.
- Bilagor till kyrkobokföringen 1968 - 1991-06-30. Ej gallringsbara., SE/ULA/10012/H VII a
  Serien består av: - Faderskapserkännanden - Erkännanden att barn är trolovningsbarn - Arvsrättsförklaringar - Anmälningar frånicke gifta föräldrar om gemensam vårdnad av barn - I utlandet utfärdade bilagor
  - 1968--1982, SE/ULA/10012/H VII a/1
  - 1983--1991, SE/ULA/10012/H VII a/2
    Serien avslutad.
- Bilagor till kyrkobokföringen 1968 - 1991-06-30. Gallringsbara., SE/ULA/10012/H VII b
  Serien gallras med stöd av Riksarkivets gallringsbeslut 1990:105 med gallringsfrist (vid gallringstidpunkt) som där anges för olika typer av bilagor.
- Bilagor till kyrkobokföringen fr o m 1991-07-01. Ej gallringsbara, SE/ULA/10012/H X a
  Serien innehåller: Handlingar utfärdade i utlandet och handlingar utfärdade av andra samfund än Svenska kyrkan.
- Bilagor till kyrkobokföringen fr o m 1991-07-01. Gallringsbara, SE/ULA/10012/H X b
  Serien gallras med stöd av RA-MS 1997:65. Gallringsfrister: Bilagor till dopboken: 20 år. Övriga bilagor: 5 år.
- Skrivelser, resolutioner, utslag och memorial, SE/ULA/10012/J I
  - 1731--1759, SE/ULA/10012/J I/1
    Avskrifter (in extenso eller i sammandrag) av skrivelser från Kungl. Maj:t, domkapitlet och kontraktsprosten. Innehåller även expeditionsdagbok för prosten i Olands och Frösåkers kontrakt 1722-09-19--1731-06-12.
  - 1879--1999, SE/ULA/10012/J I/2
    Skrivelser från myndigheter 1879-1970 samt in- och utträden ur Svenska kyrkan 1991-1999.
  - 1994, SE/ULA/10012/J I/3
    Skrivelser till kyrkorådet.
  - 1994--1999, SE/ULA/10012/J I/4
    Skrivelser till kyrkogårdsnämnden.
  - 1995, SE/ULA/10012/J I/5
  - 1996--1999, SE/ULA/10012/J I/6
- Prostlådeexpeditioner, SE/ULA/10012/J III
- Sockenstämmans och sockennämndens protokoll och handlingar, SE/ULA/10012/K I
  - 1768--1808, SE/ULA/10012/K I/1
    Sockenstämmans protokoll. Innehåller även protokoll vid sammanträde med kyrkorådet (församlingens äldste) 1768, 1770, 1771, 1779, 1792, 1794, 1806 samt 1808. Protokoll angående bänkbyte 1788 samt 1797. Bänklängd 1789. Protokoll vid sockenstämma med Morkarla församling 1799.
  - 1809--1829, SE/ULA/10012/K I/2
    Sockenstämmans protokoll. Innehåller även protokoll vid sammanträde med kyrkorådet (församlingens äldste) 1815 samt 1817-1829, fattigdirektionens protokoll 1821-1829, protokoll vid sammanträde med sexmännen 1824, protokoll vid besiktningen av prästgårdens fähus och sockenbyggning 1810- och förteckning på dem som äga att upptaga och rannsaka disciplinmål i Garbo åtting, odat (omkring 1809-1829).
  - 1830--1843, SE/ULA/10012/K I/3
    Sockenstämmans protokoll. Innehåller även kyrkorådsprotokoll 1830-1840, fattigvårdsstyrelsens protokoll 1830-1843 och sundhetsnämndens i Alunda pastorats protokoll 1831-1834.
  - 1843--1858, SE/ULA/10012/K I/4
    Sockenstämmans protokoll. Innehåller även kyrkorådsprotokoll 1847-1851 och protokoll vid fattigvårdssammanträden 1843-1847.
  - 1844--1862, SE/ULA/10012/K I/5
    Sockennämndens protokoll. Innehåller även fattigvårdsstyrelsens protokoll 1848-1882, spridda år, och kommunalnämndens protokoll 1863-1884.
- Kyrkostämmans, pastoratskyrkostämmans, kyrkofullmäktiges och församlingsdelegerades protokoll, SE/ULA/10012/K II a
  - 1864--1918, SE/ULA/10012/K II a/1
    Kyrkostämmans protokoll
  - 1919--1973, SE/ULA/10012/K II a/2
    Kyrkostämmans protokoll 1919-1942. Kyrkofullmäktiges protokoll 1943-1973.
  - 1935--1962, SE/ULA/10012/K II a/3
    Pastoratskyrkostämmans protokoll.
  - 1963--1999, SE/ULA/10012/K II a/4
    Församlingsdelegerades protokoll 1963-1971. Kyrkofullmäktiges protokoll 1973-1999.
- Kyrkostämmans, pastoratstämmans, kyrkofullmäktiges och försalingsdelegerades handlingar, SE/ULA/10012/K II b
  - 1940--1993, SE/ULA/10012/K II b/1
    Revisionsberättelser.
  - 1941--1973, SE/ULA/10012/K II b/2
    Kyrkostömmans och kyrkofullmäktiges handlingar.
  - 1963--1971, SE/ULA/10012/K II b/3
    Församlingsdelegerades handlingar.
  - 1973--1982, SE/ULA/10012/K II b/4
    Kyrkofullmäktiges handlingar.
  - 1983--1991, SE/ULA/10012/K II b/5
  - 1992--1999, SE/ULA/10012/K II b/6
- Kyrkorådets, pastoratskyrkorådets och dess arbetsutskotts protokoll, SE/ULA/10012/K III a
  - 1874--1931, SE/ULA/10012/K III a/1
    Kyrkorådets protokoll.
  - 1931--1967, SE/ULA/10012/K III a/2
  - 1935--1961, SE/ULA/10012/K III a/3
    Pastoratskyrkorådets protokoll.
  - 1966--1982, SE/ULA/10012/K III a/4
    Pastoratskyrkorådets protokoll 1966-1971 och kyrkorådets protokoll 1968-1982
  - 1975--1999, SE/ULA/10012/K III a/5
    Kyrkorådets arbetsutskotts protokoll.
  - 1983--1990, SE/ULA/10012/K III a/6
  - 1991--1999, SE/ULA/10012/K III a/7
- Kyrkorådets, pastoratskyrkorådets och dess arbetsutskott handlingar, SE/ULA/10012/K III b
  - 1907--1967, SE/ULA/10012/K III b/1
    Kyrkorådets handlingar 1907-1967. Pastoratskyrkorådets handlingar 1962-1967.
  - 1966--1999, SE/ULA/10012/K III b/2
    Bilagor till pastoratskyrkorådets protokoll 1966-1971 samt bilagor till kyrkorådets protokoll 1968-1999.
  - 1974--1975, SE/ULA/10012/K III b/3
    Kyrkorådets handlingar.
  - 1975--1995, SE/ULA/10012/K III b/4
    Kyrkorådets arbetsutskott.
  - 1976, SE/ULA/10012/K III b/5
  - 1977, SE/ULA/10012/K III b/6
  - 1978, SE/ULA/10012/K III b/7
  - 1979, SE/ULA/10012/K III b/8
    Kyrkorådets handlingar I.
  - 1979, SE/ULA/10012/K III b/9
    Kyrkorådets handlingar II.
  - 1980, SE/ULA/10012/K III b/10
  - 1981, SE/ULA/10012/K III b/11
  - 1982--1983, SE/ULA/10012/K III b/12
  - 1984, SE/ULA/10012/K III b/13
  - 1985, SE/ULA/10012/K III b/14
  - 1986, SE/ULA/10012/K III b/15
  - 1987--1988, SE/ULA/10012/K III b/16
  - 1989, SE/ULA/10012/K III b/17
  - 1990, SE/ULA/10012/K III b/18
  - 1991, SE/ULA/10012/K III b/19
  - 1992, SE/ULA/10012/K III b/20
  - 1993, SE/ULA/10012/K III b/21
  - 1994, SE/ULA/10012/K III b/22
  - 1995, SE/ULA/10012/K III b/23
  - 1996, SE/ULA/10012/K III b/24
  - 1996--1999, SE/ULA/10012/K III b/25
    Kyrkorådets arbetsutskotts handlingar.
  - 1997, SE/ULA/10012/K III b/26
  - 1998--1999, SE/ULA/10012/K III b/27
- Skolrådets protokoll och andra handlingar rörande skolväsendet, SE/ULA/10012/K IV
  - 1823--1846, SE/ULA/10012/K IV/1
    Listor över undervisade barn och betygskataloger.
  - 1847--1861, SE/ULA/10012/K IV/2
    Listor över undervisade barn med betygskataloger.
  - 1847--1924, SE/ULA/10012/K IV/3
    Strödda handlingar.
  - 1865--1929, SE/ULA/10012/K IV/4
    Statistik m.m.
  - 1868--1931, SE/ULA/10012/K IV/5
    Förteckningar över skolpliktiga barn: Ramhäll 1868-1893, Lys 1877-1928, Alunda 1878-1910 samt fortsättningsskolan 1925-1931.
  - 1903--1917, SE/ULA/10012/K IV/6
    Förteckning över skolpliktiga barn. Alunda
- Övriga nämnders och styrelsers protokoll och handlingar, 1821--1999; SE/ULA/10012/K V
  - 1845--1849, SE/ULA/10012/K V/1
    Handlingar rörande Alunda sockens nödhjälpskommitté.
  - 1943--1999, SE/ULA/10012/K V/2
    Kyrkgårdsnämndens protokoll 1943-1949, 1975-1999.
  - 1943--1999, SE/ULA/10012/K V/3